最高法院刑事判決                              八十六年度台上字第三五七三號
    上訴人  甲○○
右上訴人因違反藥事法案件，不服台灣高等法院中華民國八十六年四月十五日第二審
更審判決（八十六年度上更(二)字第七四號，起訴案號：台灣桃園地方法院檢察署八十
三年度偵字第七三一四號、第七九九七號），提起上訴，本院判決如左：
    主  文
上訴駁回。
    理  由
按刑事訴訟法第三百七十七條規定，上訴於第三審法院，非以判決違背法令為理由，
不得為之。是提起第三審上訴，應以原判決違背法令為理由，係屬法定要件。如果上
訴理由狀並未依據卷內訴訟資料，具體指摘原判決不適用何種法則或如何適用不當，
或所指摘原判決違法情事，顯與法律規定得為第三審上訴理由之違法情形，不相適合
時，均應認其上訴為違背法律上之程式，予以駁回。本件上訴人甲○○上訴意旨略謂
：原判決認定上訴人有轉讓安非他命一包予呂學秀之犯行，無非係以共同被告呂學秀
在警訊及檢察官偵查中之供述為其唯一之證據，但仍應調查其他證據，以察其是否與
事實相符，原判決就此未究明是否有其他補強證據，自有判決理由不備之違法；上訴
人在原審審理中，聲請傳訊證人呂學秀，原審未傳拘該證人到庭調查，率爾判決，難
謂適法；原判決就上訴人否認犯罪之辯解，何以摒棄不採，未予理由欄內詳加勾稽，
亦嫌疏略云云。惟查原判決認定上訴人有其事實欄所載之犯行，將第一審論處上訴人
非法販賣化學合成麻醉藥品罪刑部分之判決撤銷，改判論處上訴人明知為禁藥而轉讓
罪刑，並非如所謂僅憑呂學秀在警訊及檢察官偵查中不利於上訴人之供述，為其唯一
之論據，尚以呂學秀指認上訴人之照片（影本），經警查獲之白色結晶體一包經法務
部調查局檢驗結果，確為甲基安非他命，及上訴人供承與呂學秀係民國七十二年間搬
家時即認識之舊識等，為其所憑之證據。對於上訴人否認犯罪，所為伊未拿安非他命
給呂學秀，呂學秀被查獲時，可能藥癮發作，迷糊中不知說什麼，伊與呂學秀認識後
，僅點頭打招呼而已，並無來往等語之辯解，認為不足採信，及呂學秀在第一審審理
時，翻異前供，改稱係向不知名者購買，乃附和上訴人辯解所為更異之詞，亦不足採
，均依調查所得之卷證資料，加以指駁。復對上訴人聲請傳喚呂學秀到庭對質，認無
其必要，詳予說明。殊無上訴意旨所指摘對其辯解未加調查勾稽之情事。而呂學秀係
居於證人之地位，在偵查中既經合法訊問，供證明確，原審認無再加傳訊及與上訴人
對質之必要，依刑事訴訟法第一百八十四條第一項及第一百九十六條之規定，乃其自
由裁量之職權，自無違法之可言。依上開說明，殊難認本件上訴已具備首揭法定形式
要件，有違法律上之程式，應予駁回。
據上論結，應依刑事訴訟法第三百九十五條前段，判決如主文。
中      華      民      國    八十六    年      六      月     十二     日
                              最高法院刑事第二庭
                                  審判長法官  施  文  仁
                                        法官  陳  炳  煌
                                        法官  張  淳  淙
                                        法官  洪  文  章
                                        法官  張  吉  賓
      右正本證明與原本無異
                                              書  記  官
中      華      民      國    八十六    年      六      月     十九     日
